臺灣臺南地方法院刑事附帶民事訴訟判決　
111年度附民字第208號
原      告  銘勝企業有限公司

法定代理人  李孟富
訴訟代理人  吳榕珮
被      告  吳易哲
上列被告因業務侵占案件（本院111年度易字第173號），經原告
提起附帶民事訴訟，請求損害賠償，本院於民國111年5月16日言
詞辯論終結，判決如下：
    主  文
被告應給付原告新臺幣柒拾柒萬柒仟貳佰零貳元，及自民國一百
一十一年三月十八日起至清償日止，按週年利率百分之五計算之
利息。
原告其餘之訴駁回。
本判決原告勝訴部分，於原告以新臺幣貳拾伍萬玖仟元為被告供
擔保後，得假執行。
原告其餘假執行之聲請駁回。
    事實及理由
壹、程序方面：
    按附帶民事訴訟雖具附隨性，但與刑事訴訟仍屬獨立案件，
    應由合議庭另依刑事訴訟法第490條準用第273條之1與第284
    條之1規定，就附帶民事訴訟事件，裁定改由受命法官獨任
    審理，始為適法（臺灣高等法院暨所屬法院108年法律座談
    會刑事類提案第28號研討結果參照）。本件被告之刑事案件
    （本院111年度易字第173號），業經本院合議庭裁定由受命
    法官獨任進行簡式審判程序。本件附帶民事訴訟部分，前經
    本院合議庭評議後，認為適宜由受命法官獨任審理，依刑事
    訴訟法第490條準用第273條之1、第284條之1規定裁定由受
    命法官獨任審理，合先敘明。
貳、實體方面：
一、原告起訴主張：被告於民國108年9月16日起至109年11月12
    日止，任職於原告擔任司機，負責配送貨品，並代原告收取
    貨款，詎被告竟利用其業務之便，於如檢察官起訴書附表一
    所示之時間(其中編號122、174、178、180帳單日期「109年
    8月20日」之記載，均經檢察官於刑事案件審理中更正為「1
    09年4月20日」)，向該附表一所示之客戶收取如附表一所示
    之款項後，未交回給原告，將上開款項共計新臺幣（下同）
    944,163元予以侵占入己，爰依侵權行為之法律關係，請求
    被告賠償等語。並聲明：㈠被告應給付原告944,163元，及自
    刑事附帶民事起訴狀繕本送達翌日起至清償日止，按週年利
    率5％計算之利息。㈡願供擔保請准宣告假執行。
二、被告則以：希望法院依法處理等語，資為抗辯。並聲明：原
    告之訴駁回。
三、心證之理由：　　
  ㈠按因故意或過失，不法侵害他人之權利者，負損害賠償責任
    ，民法第184條第1項前段定有明文。次按就刑事訴訟所調查
    之證據，視為就附帶民事訴訟亦經調查；附帶民事訴訟之判
    決，應以刑事訴訟判決所認定之事實為據，刑事訴訟法第49
    9條第1項、第500條亦有明文。經查，本件原告主張被告任
    職原告期間，共計侵占款項944,163元乙節，業據本院以111
    年度易字第173號刑事判決認定在案（取捨證據、認定事實
    等詳如該案刑事判決所示），有該判決在卷可佐，揆諸前開
    說明，自應以上開刑事判決認定被告確有上開所述行為事實
    無疑，則原告主張被告對其有侵權行為之事實，並本於侵權
    行為損害賠償請求權訴請被告賠償，自於法有據。
　㈡又原告固請求被告應賠償944,163元，惟原告於上開刑事案件中自陳被告已返還166,961元（見偵字卷第159頁），此業已清償之部分，自應扣除，是原告依侵權行為之法律關係，請求被告給付777,202元(計算式：944,163元－166,961元＝777,202元)，即屬有據；逾此範圍之請求，難認有據。
四、綜上所述，原告依侵權行為之法律關係，請求被告給付777,
    202元，及自刑事附帶民事起訴狀繕本送達翌日即111年3月1
    8日（送達證書見本院卷第25頁）起至清償日止，按週年利
    率5％計算之利息，為有理由，應予准許，原告逾此部分之請
    求，為無理由，應予駁回。
五、原告陳明願供擔保，請准宣告假執行，就原告勝訴部分經核
    並無不合，爰依刑事訴訟法第491條第10款準用民事訴訟法
    第390條第2項規定，酌定相當擔保金額宣告之。至於原告敗
    訴部分，其假執行之聲請因訴之駁回而失所附麗，應予駁回
    。
六、本件為判決基礎之事證已臻明確，兩造其餘攻擊防禦方法及
    舉證，經本院斟酌後，認為均不足影響本判決之結果，爰不
    逐一論列，附此敘明。
七、本件為刑事附帶民事訴訟，依刑事訴訟法第505條第2項之規
    定，免納裁判費用，且訴訟程序中，兩造並無其他訴訟費用
    之支出，爰不諭知訴訟費用之負擔。　　　　　　　　　
中　　華　　民　　國　　111 　年　　6 　　月　　10　　日
                  刑事第十庭    法　官　潘明彥
以上正本證明與原本無異。　　　　　　　　　
如不服本判決應於收受本判決後20日內向本院提出上訴書狀，並
應敘述具體理由。其未敘述上訴理由者，應於上訴期間屆滿後20
日內向本院補提理由書狀（均須按他造當事人之人數附繕本）「
切勿逕送上級法院」。
　　　　　　　　　　　　　　　　書記官  黃千禾
中　　華　　民　　國　　111 　年　　6 　　月　　10　　日